# 求教：金融企业逾期利息的会计处理

提问人：caogaopan001 时间：2010-10-28 10:48:12
求教大侠。对于金融企业已经逾期的利息收入不应确认收入吗？那应该怎么做会计处理啊？

回答人：chenyiwei
老的金融企业会计制度下，确实有逾期 90 天以上则不再计息并冲回原已计提的利息收入的规定。新准则下，该规定不再执行，即使对于逾期贷款，计提减值准备后仍应确认利息收入。但如果对利息的可回收性有疑问的，则同时针对应收利息计提坏帐准备。